臺灣高雄地方法院交通事件裁定　　　　 94年度交聲字第519號
原處分機關　交通部公路總局高雄區監理所
異　議　人
即受處分人　甲○○
上列受處分人因違反道路交通管理處罰條例案件，對於交通部公
路總局高雄區監理所民國94年9 月13日所為之高監營字第裁80-B
00000000號裁決（原舉發通知單：高雄市政府警察局高市警交字
第B00000000號），聲明異議，本院裁定如下：
    主  文
異議駁回。
    理  由
一、異議意旨略以：異議人即受處分人甲○○，遭高雄市政府警
    察局以異議人於民國94年8 月28日下午2 時50分許，駕駛車
    牌號碼WG-709號營業用曳引車，沿高雄市小港區○○○路行
    駛，行經大業北路與台機路交岔路口時，有紅燈左轉之交通
    違規行為，因而掣發舉發違反道路交通管理事件通知單，嗣
    於94年9 月13日由交通部公路總局高雄區監理所裁決，處罰
    異議人新臺幣（下同）3600元之罰鍰，並記違規點數3 點，
    惟異議人在前開交岔路口左轉時，有確認大業北路之左轉綠
    燈亮起，方左轉台機路行駛，詎舉發本件交通違規之員警，
    卻以其值勤所在之台機路與大地街交岔路口交通號誌為依據
    ，逕認異議人有違規左轉之情，然經異議人當場觀察結果，
    大業北路、台機路交岔路口與大地街、台機路交岔路口之號
    誌並非同步運作，是員警以不正確之交通號誌為據而隨意開
    單舉發，原處分機關亦未詳查即遽為裁決，實有違誤，爰依
    法聲明異議等語。
二、按汽車駕駛人，行經有燈光號誌管制之交岔路口闖紅燈者，
    處1800元以上5400元以下罰鍰，並記違規點數3 點，道路交
    通管理處罰條例第53條及第63條第1 項第3 款分別定有明文
    。
三、異議人上開交通違規事實，業據證人即舉發本件交通違規之
    員警丙○○於本院審理中證述：案發當時，伊與同事乙○○
    一起值勤，伊看到異議人從大業北路左轉台機路，當時台機
    路的綠燈已經亮了6 秒，大業北路的號誌早已轉換成紅燈，
    而異議人卻才剛超過大業北路之停止線要左轉，顯然有闖越
    紅燈之違規行為，所以伊就將異議人攔下舉發，異議人遭攔
    檢後就對伊說，大業北路與台機路之交通號誌於轉換時有秒
    差，所以大業北路在其左轉時還是綠燈，伊乃向異議人說，
    你可以回去看看，而異議人看的結果，台機路之號誌轉換成
    綠燈時，大業北路之號誌就同時轉換成紅燈，又伊未以大地
    街與台機路交岔路口之交通號誌作為舉發依據，因為該處交
    通號誌與大業北路、台機路交岔路口之交通號誌沒有連鎖等
    語（見本院94年11月3 日訊問筆錄）明確，核與證人乙○○
    於本院審理中證述：伊當時與丙○○在台機路與大地街交岔
    路口，執行取締台機路與大業北路交岔路口的交通違規，取
    締的依據是台機路與大業北路交岔路口的交通號誌，而未在
    台機路與大業北路交岔路口值勤的原因，是因為該處車流量
    很多，不適合攔檢違規車輛，又關於取締該路口紅燈左轉之
    判斷方式，其一是台機路燈號已轉換成綠燈，並有車輛開始
    直行，若此時大業北路還有車輛左轉，就是紅燈左轉，而會
    加以取締，另一種情形，就是台機路變換燈號為綠燈已經超
    過5 秒，此時若還有車輛左轉，也會加以取締，又台機路之
    交通號誌轉為綠燈時，大業北路之號誌會同時轉成紅燈等語
    （見本院94年12月15日訊問筆錄）相符，是異議人有本件舉
    發違反交通管理事件通知單及裁決書所載之交通違規事實，
    應堪認定。
四、雖異議人執前詞以為抗辯，然未能提出任何證據以為佐證，
    復參以其與證人乙○○均稱，當日員警值勤之位置，係在大
    地街與台機路交岔路口靠近大業北路端處（即卷附異議人提
    出相片編號5 機車騎士所在處），而依渠2 人所述，大地街
    與台機路交岔路口之交通號誌恰在員警值勤位置之正上方，
    則員警既需面向大業北路方向觀視、取締台機路與大業北路
    交岔路口之交通違規，其於望向大業北路觀看該處之行車狀
    況時，即可同時看到台機路與大業北路交岔路口之號誌變換
    情形，並以之為取締依據，何以會如異議人所言，反以在其
    正上方而不易觀視之大地街與台機路交岔路口號誌作為取締
    依據，是異議人所辯，已與常情未合；況異議人於本院審理
    中，復陳述其遭員警舉發後，有至大業北路與台機路交岔路
    口，觀看該處與大地街、台機路交岔路口號誌不一致之情形
    ，準此，異議人於遭舉發當時，若係以大業北路、台機路交
    岔路口與大地街、台機路交岔路口之號誌不一致為由而與員
    警發生爭執，其大可留在大地街、台機路交岔路口，即得觀
    察兩處交岔路口號誌之差異，無庸返回大業北路與台機路交
    岔路口以為比較，是其於案發當時與員警所生之爭議，應如
    證人丙○○所言，係大業北路與台機路交岔路口之交通號誌
    於轉換時，是否同步、有無秒差乙節（因為此一爭議，方有
    返回大業北路與台機路交岔路口觀察號誌變換情形之必要）
    ，較為可採，而益徵異議人辯稱員警係以大地街、台機路交
    岔路口號誌作為取締依據云云，無可採信。至證人丙○○於
    本院審理中，雖證述：伊當時值勤位置係在大業北路與台機
    路交岔路口云云（見本院94年11月3 日訊問筆錄），而與異
    議人及證人乙○○所述情形不符，然按，證人之陳述有部分
    前後不符，或相互間有所歧異時，究竟何者為可採，法院仍
    得本其自由心證予以斟酌，非謂一有不符或矛盾，即應認其
    全部均為不可採信，若其關於基本事實之陳述，果與真實性
    無礙時，則仍得予以採信。查證人丙○○於本院審理中作證
    時，距案發時間業已超過2 個月，衡以一般常情，其就相關
    情節不免有記憶錯誤之可能，而其既已就異議人交通違規之
    主要過程證述明確，並與另一證人乙○○所證情節及其他事
    證相互符合，揆諸上開說明，自應認其所為之其他證述內容
    ，堪可採信，附此敘明。
五、綜上，本件異議人有駕車行經有燈光號誌管制之交岔路口闖
    紅燈之違規行為，原處分機關依道路交通管理處罰條例第53
    條、第63條第1 項第3 款及違反道路交通管理事件統一裁罰
    基準及處理細則所訂之違反道路交通管理事件統一裁罰基準
    表之規定，裁處罰鍰3600元，並記違規點數3 點，經核尚無
    違誤，本件異議人之異議為無理由，自應將其異議駁回。
據上論斷，應依道路交通案件處理辦法第19條，裁定如主文。
中　　華　　民　　國　　94　　年　　12　　月　　29　　日
                  交通法庭    法　官 陳君杰
以上正本證明與原本無異。
如不服本裁定應於送達後5日內向本院提出抗告狀。
中　　華　　民　　國　　94　　年　　12　　月　　29　　日
                              書記官 陳昱良
